【裁判字號】    90,易,1324
【裁判日期】    901126
【裁判案由】    竊盜
【裁判全文】
臺灣臺北地方法院刑事判決                          九十年度易字第一三二四號
    公  訴  人  臺灣臺北地方法院檢察署檢察官
    被      告  甲○○
                乙○○
    共      同
    選任辯護人  陳石山律師
右列被告因竊盜案件，經檢察官提起公訴（九十年度偵字第七三七三號），本院判決
如左：
    主  文
甲○○共同竊盜未遂，累犯，處有期徒刑捌月。
乙○○共同竊盜未遂，處有期徒刑肆月，如易科罰金，以參佰元折算壹日。
扣案之機車鑰匙貳支沒收。
    事  實
一、甲○○曾犯竊盜罪，經臺灣板橋地方法院於民國八十四年十月九日以八十五年度
    易字第四二０八號判處有期徒刑六月，嗣經臺灣高等法院於八十五年六月四日以
    八十五年上易字第一一００號駁回上訴確定，並於八十六年三月四日執行完畢，
    猶不知悔改，竟與乙○○共同意圖為自己不法所有，於九十年三月十四日下午二
    時十一分許（起訴書誤載為九十年三月十四日下午二時三十分許），趁停放在臺
    北市○○○路○段一七二巷八弄十三號前戊○○所有之車牌號碼ＡＲＣ－八四三
    號機車無人看管之際，由乙○○在一旁把風，而甲○○則坐在前開機車上，以自
    備之機車鑰匙插入該機車鑰匙孔內，並轉動該機車龍頭，而著手竊取該部機車，
    隨即二人因發現其行為遭人發覺，遂倉皇騎車逃逸而未遂。嗣於同日下午三時三
    十分許，為警在臺北市○○路○段四巷口緝獲。
二、案經臺北市政府警察局大安分局報告臺灣臺北地方法院檢察署檢察官偵查起訴。
    理  由
一、訊據被告甲○○、乙○○二人均矢口否認有右揭竊盜犯行，辯稱：渠等乃為尋訪
    朋友丁○○而迷路，故在該處稍事休息並聯繫曾某，嗣因於單行道逆向行駛，方
    為警攔阻云云。惟查：
    （一）右揭犯罪事實，業據證人即警員丙○○及被害人戊○○到庭證述屬實，並
          有贓物認領保管單、報告書、臺灣大哥大股份有限公司傳真資料、中華電
          信股份有限公司臺北東區營運處函、贓證物品清單各一份及指認照片二張
          附卷可稽，復有鑰匙二支扣案足證。
    （二）被告等雖一再辯稱係至該處訪友，有證人丁○○到庭作證，且聲請勘驗扣
          案之鑰匙可否轉動該機車龍頭鎖，惟查，證人丁○○雖到庭證稱：當日要
          介紹工作給被告等人，被告等方前往該處等語，然此僅能證明被告等確實
          有前往該處之事實，至於被告等在該處有無為竊盜之犯行，證人丁○○既
          未在場目擊，自不足資以證明被告等未為竊盜犯行；而扣案之鑰匙可否轉
          動該機車龍頭鎖之情形，已於偵查中經檢察官勘驗，結果為扣案之鑰匙二
          支均能插入該車頭鎖，且經證人丙○○證稱：若是慣犯會很容易開啟（指
          機車龍頭鎖）等語（偵查卷第五十七頁正面參照）。顯見此部分之證據業
          經調查明確，自無庸為重複之調查，且該車復遭偷竊，有臺北市政府警察
          局信義分局車輛失竊證明單一紙附卷可稽，即無調查之可能，從而本院自
          無從再為調查。
    （三）另證人丙○○及戊○○於本院調查中到庭作證，二人雖對於犯罪時間之證
          述有些微差距，經查，證人丙○○當日發現被告等竊盜未遂之犯行，旋去
          電安和派出所請求支援，經本院向中華電信股份有限公司調取電話通聯紀
          錄，證人丙○○係於當日十四時十一分四十九秒至十四時十三分七秒與安
          和派出所電話聯絡，足證被告二人之犯罪時間約於當日十四時十一分許，
          從而證人等之證詞雖對於犯罪時間有一小時許之差異，惟其餘犯罪事實均
          相互符合，故證人等之陳述應屬真實，足堪採信。
    縱上所述，本件事證明確，被告等犯行堪以認定。
二、核被告等所為，係犯刑法第三百二十條第三項、第一項之竊盜未遂罪。查扣案鑰
    匙尚非刑法第三百二十一條第一項第三款所定之凶器，故公訴意旨認應依刑法第
    三百二十一條第二項、第一項第三款之加重竊盜罪處斷，尚有未洽，惟起訴事實
    相同，爰依法變更起訴法條，併予敘明。被告二人間具有犯意聯絡及行為分擔，
    為共同正犯。被告甲○○曾犯竊盜罪，經臺灣板橋地方法院於民國八十四年十月
    九日以八十五年度易字第四二０八號判處有期徒刑六月，嗣經臺灣高等法院於八
    十五年六月四日以八十五年上易字第一一００號駁回上訴確定，並於八十六年三
    月四日執行完畢，此有臺灣高等法院檢察署刑事案件紀錄簡覆表在卷可按，於五
    年以內再犯本件最重本刑為有期徒刑以上之罪，為累犯，應依刑法第四十七條之
    規定加重其刑。被告二人係已著手於竊盜行為而不遂之未遂犯，應依刑法第二十
    六條前段減輕其刑，被告甲○○應依先加後減之例為之。爰審酌被告甲○○係主
    要下手竊盜之人，犯罪之動機、目的、手段，犯罪後飾詞圖卸，毫無悔意等一切
    情狀，判處如主文所示之刑。爰審酌被告乙○○係在旁把風之人，其犯罪之動機
    、目的、手段，犯罪後飾詞圖卸，毫無悔意等一切情狀，判處如主文所示之刑，
    並諭知易科罰金之折算標準。扣案之鑰匙二支，係供犯罪所用之物，且屬被告二
    人所有，業據渠等供承在卷，應依刑法第三十八條第一項第二款之規定宣告沒收
    。
據上論斷，應依刑事訴訟法第二百九十九條第一項前段、第三百條，刑法第二十八條
、第三百二十條第三項、第一項、第四十七條、第二十六條前段、第四十一條第一項
前段、第三十八條第一項第二款，罰金罰鍰提高標準條例第一條前段、第二條，判決
如主文。
本案經檢察官馮成到庭執行職務。
中    華    民    國      九十        年      十一    月    廿六      日
                                      臺灣臺北地方法院刑事第九庭
                                          審判長法  官  李英豪
                                                法  官  沈君玲
                                                法  官  林怡秀
右正本證明與原本無異。
如不服本判決，應於判決送達後十日內，向本院提出上訴狀。
                                                書記官  賴敏慧
中    華    民    國      九十        年     十一     月     二十八   日
附錄本案論罪科刑法條全文：
刑法第三百二十條
一意圖為自己或第三人不法之所有，而竊取他人之動產者，為竊盜罪，處五年以下有
  期徒刑、拘役或五百元以下罰金。
二意圖為自己或第三人不法之利益，而竊佔他人之不動產者，依前項之規定處斷。
三前二項之未遂犯罰之。


司法院資訊處製作；財團法人民間司法改革基金會備份。
